【裁判字號】    95,台上,698
【裁判日期】    950215
【裁判案由】    違反槍砲彈藥刀械管制條例
【裁判全文】
最高法院刑事判決              九十五年度台上字第六九八號
    上訴人  甲○○
                    6號3樓（另案在台灣岩灣技能訓練所執行
                    感訓處分）.
            乙○○
                    （在押）
上列上訴人等因違反槍砲彈藥刀械管制條例案件，不服台灣高等
法院中華民國九十四年十月二十五日第二審判決（九十四年度上
訴字第二八四二號，起訴案號：台灣桃園地方法院檢察署九十四
年度偵字第二一六九號），提起上訴，本院判決如下：
    主  文
上訴駁回。
    理  由
按刑事訴訟法第三百七十七條規定：上訴於第三審法院，非以判
決違背法令為理由，不得為之。是提起第三審上訴，應以原判決
違背法令為理由，係屬法定要件，如果上訴理由狀未依據卷內訴
訟資料，具體指摘原判決不適用何種法則或如何適用不當，或所
指摘原判決違法情事，顯與法律規定得為第三審上訴理由之違法
情形，不相適合時，均應認其上訴為違背法律上之程式，予以駁
回。本件原判決綜合全部卷證資料，認上訴人甲○○、乙○○有
其事實欄所載之犯行，已詳敘其所憑之證據與認定之理由。對於
上訴人二人辯稱：二支玩具槍係一次購買，非分二次購買；甲○
○另辯謂：宮瑞仁先後二次帶伊至台北市士林夜市金雞廣場某商
店購買玩具槍，帶回改造後，伊再向宮瑞仁購買，土造子彈係宮
瑞仁所附贈，伊與宮瑞仁無犯意聯絡；乙○○尚辯以：係宮瑞仁
將槍、彈製造後再交給伊，宮瑞仁、甲○○製造子彈時，伊未在
場各云云，認皆係卸責之詞，不足採信，亦依調查所得證據，逐
一加以指駁及說明。因而撤銷第一審關於上訴人二人製造可發射
子彈具有殺傷力之槍枝部分之科刑判決，改判依牽連犯關係從一
重仍均論處上訴人二人共同連續未經許可，製造可發射子彈具有
殺傷力之槍枝，累犯罪刑（甲○○處有期徒刑五年七月，併科罰
金新台幣十二萬元；乙○○處有期徒刑五年六月，併科罰金新台
幣十二萬元），並維持第一審依想像競合犯關係從一重論處甲○
○未經許可，寄藏可發射子彈具有殺傷力之土造鋼管槍，累犯罪
刑之判決（處有期徒刑一年二月，併科罰金新台幣三萬元），駁
回甲○○此部分之第二審上訴。
甲○○上訴意旨略以：原判決認甲○○委託宮瑞仁改造手槍，顯
見甲○○無參與製造手槍之犯意，又未參與製造手槍之構成要件
行為，應僅成立幫助犯，原判決認係共同正犯，而未說明其理由
，有判決理由不備之違法；原判決事實欄記載上訴人二人夥同宮
瑞仁至台北市士林夜市某商店，推由甲○○、乙○○購買玩具槍
，均交給宮瑞仁改造，則購買玩具槍之行為應係共犯間之行為分
擔，故上訴人二人就製造手槍部分應為共同正犯，原判決認上訴
人二人分別與宮瑞仁為共同正犯，亦屬矛盾；製造手槍與製造子
彈間無方法與結果之關係，原判決認此二罪有牽連犯關係，適用
法則顯有不當；原判決認警察當日緊急搜索所得之證據有證據能
力，又謂該證據係未依法定程序取得，有理由矛盾之違法；原判
決對甲○○寄藏鋼管槍部分，未就有利之事實及證據詳為審查，
認事用法均違背法令云云。乙○○上訴意旨略稱：乙○○係自行
購買玩具槍，交宮瑞仁改裝，雖曾購買銅條，但僅係供應原料，
亦為委製行為，且所有製造工具皆非在乙○○家中查獲，原判決
遽認乙○○與宮瑞仁有製造手槍之犯意聯絡，有理由矛盾之違法
；依上訴人二人之陳述，可知乙○○祇購買一次模型（玩具）槍
，縱分二次購買模型槍交給宮瑞仁，但向宮瑞仁委製槍枝係一個
行為，應非連續犯，原判決認係連續犯，有適用法則不當及理由
矛盾之違法云云。惟查：犯罪事實之認定、證據之取捨及其證明
力如何，乃事實審法院自由判斷之職權，如其取捨判斷不違背經
驗法則與論理法則，即不得指為違法，而據為上訴第三審之理由
。又經驗與論理等證據法則，俱屬客觀存在之法則，非當事人主
觀之推測，若僅憑上訴人自己之主觀意見，漫事指為有違經驗法
則與論理法則，即不足據以辨認原判決已具備違背法令之形式。
本件原判決已說明本於調查所得心證，分別定其取捨而為事實判
斷之理由。所為論斷，核無違背客觀存在之經驗法則與論理法則
，自屬原審採證、認事之適法職權行使，並無上訴意旨所指之違
法情事。又以自己共同犯罪之意思，參與實施犯罪構成要件以外
之行為，或以自己共同犯罪之意思，事先同謀，而由其中一部分
人實施犯罪之行為者，均為共同正犯。上訴人二人皆二度委託宮
瑞仁製造手槍，又一起前往玩具槍商店，但各自購買製造手槍所
需之玩具槍，供宮瑞仁改造，自係參與製造手槍之犯罪構成要件
行為，且二次行為相隔約一個月，原判決認彼二人分別與宮瑞仁
為製造可發射子彈具有殺傷力改造手槍之共同正犯，且係連續犯
，並無不合。再原判決事實認定宮瑞仁因有償為上訴人二人改造
手槍，同意每支槍各附贈子彈十顆，則彼等製造手槍與製造子彈
間即有原因、結果之關係，原判決認二罪係牽連犯，亦無違法可
言。復查原判決就警方本欲搜索胡志賢住處，查緝胡志賢、甲○
○改造槍彈之事證，如何事前獲得情報，知悉胡志賢欲至甲○○
住處，乃至該處埋伏，在屋外已聽得砂磨機聲，且於房門打開，
胡志賢進入之際緊跟進入，即看到改造槍枝物品，依此明顯客觀
之事實，足證有人在內犯罪，若不及時搜索，恐失其機，其搜索
應符合刑事訴訟法第一百三十一條第一項第三款緊急搜索之規定
，搜索取得之證據有證據能力等節，詳予說明，再補充敘明縱使
係未依法定程序取得之證據，其證據能力之有無，尚須依刑事訴
訟法第一百五十八條之四規定，斟酌人權保障及公共利益之均衡
維護予以酌定，本件搜索即使未依法定程序為之，但上訴人二人
製造槍、彈，對社會安全與公共利益之危害鉅大，而警員係於該
房門打開之時順勢進入搜索，並未特別使用強制力，對被搜索人
之影響輕微，其搜索所得之證物，權衡結果亦應有證據能力。上
揭論述，仍無上訴意旨所指之違法情事。上訴人二人其餘上訴意
旨，或未具體指明有何對甲○○有利之事實及證據未予調查，或
係就原審認事、採證之職權行使及已於判決內詳為論斷之事項，
恣意爭辯，自不足據以辨認原判決已具備違背法令之形式要件。
依上開說明，應認上訴人二人之上訴均違背法律上之程式，予以
駁回。
據上論結，應依刑事訴訟法第三百九十五條前段，判決如主文。
中    華    民    國  九十五  年    二    月   十五   日
                      最高法院刑事第八庭
                          審判長法官  張  淳  淙
                                法官  張  春  福
                                法官  呂  丹  玉
                                法官  洪  昌  宏
                                法官  蔡  彩  貞
      本件正本證明與原本無異
                                      書  記  官
中    華    民    國  九十五  年    二    月  二十一  日
                                                   Ｍ


司法院資訊處製作；財團法人民間司法改革基金會備份。
